【裁判字號】    88,訴,1401
【裁判日期】    890106
【裁判案由】    搶奪等
【裁判全文】
臺灣臺南地方法院刑事判決                        八十八年度訴字第一四一號
    公  訴  人  臺灣台南地方法院檢察署檢察官
    被      告  甲○○
右列被告因搶奪等案件，經檢察官提起公訴（八十八年度偵字第九八０七號），本院
判決如左：
    主  文
甲○○以強暴剝奪人之行動自由，處有期徒刑參月，緩刑貳年。
    事  實
一、甲○○與丙○○○同住台南縣關廟鄉○○村○○街一二八號「香洋旅社」內，於
    民國八十八年八月五日晚上七點許，二人在上址發生爭吵，甲○○口出惡言不准
    丙○○○離開，要求丙○○○回答何以拒接其電話，丙○○○預知甲○○會搶其
    皮包使其沒有錢搭車離開而得以限制其自由，便將皮包寄放在旅社老闆乙○○處
    ，然甲○○仍強拉丙○○○至開旅社櫃檯處，將丙○○○拖拉在地，致丙○○○
    受有擦傷，並強取丙○○○寄放在乙○○處之皮包，甲○○強取丙○○○皮包後
    ，即將之置放在嬰兒車上後，並將丙○○○拉到樓上房內，限制其離開。
二、案經丙○○○訴由台南縣警察局歸仁分局報告臺灣台南地方法院檢察署檢察官偵
    查起訴。
    理  由
一、訊據被告甲○○對其以強暴方法，於右揭時、地剝奪丙○○○行動自由之事實坦
    承不諱，核與被害人丙○○○於警訊及偵審中之指訴情節相符，又證人乙○○於
    偵查中亦結證稱被告確有搶被害人之皮包無訛，此外，被告與被害人雙方就被告
    上開犯行業已達成和解，有和解書一紙附卷可考。是被告自白核與事實相符，本
    件事證已臻明確，被告犯行堪以認定。
二、核被告以強暴方法已達剝奪被害人之行動自由不讓其離開，所為係犯刑法第三百
    零二條第一項剝奪他人行動自由罪，公訴人認應依第三百零四條之強制罪處斷，
    尚有未洽，惟起訴事實相同，起訴法條應予變更。被告拖拉告訴人，致告訴人受
    有擦傷，為實施強暴之當然結果，不另論傷害罪。公訴意旨另以被告尚涉有搶奪
    被害人皮包內新台幣（下同）四千元罪嫌云云。然訊據被告甲○○固不否認於前
    開時地搶走丙○○○之皮包，然堅詞否認有何搶奪之犯行，辯稱：把皮包搶下係
    為防止丙○○○離開，搶下之皮包即放在嬰兒車上，後來有歸還給丙○○○，至
    於皮包內為何少四千元，其並不知道等語。經查：證人乙○○於偵查中證稱：其
    並未看到甲○○拿走皮包內之錢，被告確將該搶下之皮包放在小孩床上即離去上
    樓等情，又被害人於本院審理時亦到庭證稱被告之所以拿伊皮包，是要讓伊沒有
    錢可坐車離開，被告確實將皮包放在旅社內的嬰兒車內等情屬實，核均與被告所
    述皮包置放情形相符。被害人尚且聲稱其與被告在一起生活四年多，平時被告向
    其拿錢均會經其同意等語，參以皮包置放在嬰兒車內，嬰兒車係停放在旅社大門
    口處，被告與被害人即上樓後始下樓，期間有旅社過往之客人進出，則被害人皮
    包內之四千元非無可能為另有其人取走。況並無證人親眼目睹被告有拿取皮包內
    之四千元之犯行，此外，復查無其他積極證據足資認定被告有何搶奪犯行，不能
    證明被告犯搶奪罪，原應為無罪之諭知，惟公訴意旨認此部分與前開有罪部分為
    牽連犯，有方法結果之牽連關係，屬裁判上一罪，爰不另為無罪之諭知，附此敘
    明。爰審酌被告犯罪之動機、目的、手段、所生危害、所得利益、其品行智識程
    度、犯罪後態度等一切情狀，量處如主文所示之刑，以資懲儆。查被告前未曾受
    有期徒刑之宣告，有本院被告全國前案紀錄表在卷可稽，其因一時短於思慮，致
    犯本案犯行，於犯罪後已與被害人達成和解，有和解書一紙可憑，被告經本次罪
    刑之宣告後，已知所警惕，而無再犯之虞，本院認前開對其宣告之刑，以暫不執
    行為適當，爰併宣告緩刑二年，以啟自新。
據上論斷，應依刑事訴訟法第二百九十九條第一項前段、第三百條，刑法第三百零二
條第一項、第七十四條第一款，罰金罰鍰提高標準條例第一條前段，判決如主文。
本案經檢察官李啟明到庭執行職務。
中    華    民    國      八十九    年      一        月      六        日
                              臺灣臺南地方法院刑事第二庭
                                      法  官  林  淑  婷
右正本證明與原本無異。
如不服本判決，應於判決送達後十日內向本院提出上訴狀( 應附繕本 )。
                                      書記官  杜  孟  珍
中    華    民    國      八十九    年      一        月      六        日
附錄本案論罪科刑法條全文：
刑法第三百零二條第一項：
私行拘禁或以其他非法方法，剝奪人之行動自由者，處五年以下有期徒刑、拘役或三
百元以下罰金。


司法院資訊處製作；財團法人民間司法改革基金會備份。
